最　高　行　政　法　院　裁　定
　　　　　　　　　　　　　　　　　　 96年度裁字第02079號
抗　告　人　甲○○
上列抗告人因與相對人臺北縣政府間公寓大廈管理條例事件，對
於中華民國95年11月16日臺北高等行政法院95年度簡字第357號
裁定，提起抗告，本院裁定如下︰
　　主  文
抗告駁回。
抗告訴訟費用由抗告人負擔。
　　理  由
一、按對於適用簡易程序之裁判提起上訴或抗告，須經本院許可
    ，且該許可以訴訟事件所涉及之法律見解具有原則性者為限
    ，行政訴訟法第235條定有明文。所謂法律見解具有原則性
    ，係指該事件所涉及之法律問題意義重大，而有加以闡釋之
    必要情形而言，如對行政命令是否牴觸法律所為之判斷；或
    就同類事件高等行政法院所表示之見解，相互牴觸。
二、本件相對人以抗告人為臺北縣汐止市○○街10巷10號4樓住
    戶，未依其社區之區分所有權人會議決議繳納公共基金，該
    社區管理委員會報請相對人處理，相對人認其違反公寓大廈
    管理條例第18條第1項第2款規定，以93年8月18日北府工使
    字第0930537350號行政處分書（下稱原處分），依公寓大廈
    管理條例第49條第1項第6款規定，處抗告人罰鍰新臺幣（下
    同）4萬元，抗告人不服，提起行政訴訟。主張：抗告人於
    民國95年3月間接獲法務部行政執行署士林行政執行處通知
    （95年度公寓罰執字第00004158號公寓大廈管理條例執行事
    件），命抗告人繳納罰鍰4萬元，在此之前，則從未收到相
    對人之行政處分書，乃以95年3月13日臺北杭南郵局第3391
    號存證信函向相對人陳明：因得罪伯爵山莊第三代管理委員
    會前主任委員曾瑞松，遭其報復，故相對人寄給抗告人之文
    件均遭該管理委員會攔截，嗣曾瑞松卸任，抗告人接到法務
    部行政執行署士林行政執行處通知，始知被裁罰4萬元移送
    執行之事，立即請95年度之該管理委員會出具證明書，證明
    抗告人迄今未欠任何管理費及公共基金，請相對人明察等語
    。相對人則以95年4月20日北府工使字第0950190988號函覆
    略以：本件原處分已合法送達在案，並無違誤等語，抗告人
    不服，乃提起本件行政訴訟，求為撤銷原處分。
三、原審以：抗告人提起撤銷訴訟，惟其未經訴願程序，此為抗
    告人所不爭，並經相對人於95年6月13日答辯狀內陳明。抗
    告人既未經完成訴願程序，逕提起撤銷訴訟，揆諸行政訴訟
    法第4條第1項規定，難謂合法，因而駁回抗告人於原審之訴
    。
四、抗告人抗告意旨略以：抗告人接獲法務部行政執行署士林行
    政執行處執行通知後，即向抗告人提出訴願；另於95年3月
    31日再以存證信函提出第2次訴願；接獲回函後，又親至相
    對人處提出第3次訴願，求為暫緩執行，並詳查事實云云。
五、本院查：觀之本件抗告意旨，抗告人僅陳述其已向相對人提
    出訴願之事實上主張，而對本件所涉之法律問題則未置一詞
    ，是應認本件並無所涉及之法律見解，具有原則上之重要情
    事，抗告人提起抗告，不合首揭規定，不應許可，其抗告不
    合法，應予駁回。
六、依行政訴訟法第104條、民事訴訟法第95條、第78條，裁定
    如主文。
中　　華　　民　　國　　96　　年　　9　　 月　　13　　日
                  第二庭審判長法  官　鄭　淑　貞
                              法  官  黃　合　文
                              法  官　吳　明　鴻
                              法  官　鄭　小　康
                              法  官　帥　嘉　寶
以  上  正  本  證  明  與  原  本  無  異
中　　華　　民　　國　　96　　年　　9　　 月　　13　　日
　　　　　　　　　　　　　　　書記官　阮　桂　芬
